【裁判字號】    97,交訴,99
【裁判日期】    970909
【裁判案由】    公共危險
【裁判全文】
臺灣彰化地方法院刑事判決              97年度交訴字第99號
公  訴  人  臺灣彰化地方法院檢察署檢察官
被      告  乙○○原名施金德.
上列被告因公共危險案件，經檢察官提起公訴（九十七年度偵字
第五○五六號），本院依簡式審判程序判決如下：
    主  文
乙○○駕駛動力交通工具肇事，致人受傷而逃逸，處有期徒刑陸
月，如易科罰金，以新臺幣壹仟元折算壹日，緩刑年，緩刑期
間付保護管束，並應向檢察官指定之公益團體、地方自治團體或
社區提供捌拾小時之義務勞務。
    事  實
一、乙○○於民國九十七年五月四日晚上十一時許，駕駛車牌號
    碼二八○二－ＪＷ號自用小客車，沿彰化縣北斗鎮○○里○○路由西往東方向行駛，行至中華路一二八號前口前時，欲
    迴轉至中華路由東往西方向，適有丙○○騎乘車牌號碼Ｈ六
    Ｎ－五三三號重型機車，自中華路由東往西方向行駛，亦行
    至上開地點，乙○○所駕駛之上開自用小客車不慎撞及丙○○所騎乘之上開重型機車，致丙○○人車倒地，該重型機車
    並往前衝撞坐在中華路旁用餐之甲○○，丙○○因而受有背
    部挫傷、左手肘挫傷，甲○○則受有頭部外傷、右大腿挫傷
    之傷害（過失傷害部分，業經丙○○、甲○○於偵查中撤回
    告訴，經檢察官另為不起訴處分）。乙○○於上開時地肇事
    後，竟未停車察看，並對丙○○、甲○○採取救護或其他必
    要措施，即逕自駕駛上開自用小客車離開現場而逃逸。嗣經
    警據報到場處理，始循線查悉上情。
二、案經彰化縣警察局北斗分局報告臺灣彰化地方法院檢察署檢
    察官偵查起訴。
    理  由
一、按除被告所犯為死刑、無期徒刑、最輕本刑為三年以上有期
    徒刑之罪或高等法院管轄第一審案件者外，於刑事訴訟法第
    二百七十三條第一項程序進行中，被告先就被訴事實為有罪
    之陳述時，審判長得告知被告簡式審判程序之旨，並聽取當
    事人、代理人、辯護人及輔佐人之意見後，裁定進行簡式審
    判程序；除簡式審判程序、簡易程序及第三百七十六條第一
    款、第二款所列之罪之案件外，第一審應行合議審判；刑事
    訴訟法第二百七十三條之一第一項、第二百八十四條之一分
    別定有明文。本件被告乙○○所犯係死刑、無期徒刑、最輕
    本刑為三年以上有期徒刑或高等法院管轄第一審案件以外之
    罪，且於本院行準備程序時就被訴事實為有罪之陳述，經受
    命法官告知簡式審判程序之旨，並聽取公訴人、被告之意見
    後，本院合議庭認無不得或不宜改依簡式審判程序進行之處
    ，經評議結果，裁定改由受命法官獨任行簡式審判程序，合
    先敘明。
二、上開事實，迭經被告乙○○於警詢、偵訊、本院審理時，坦
    承不諱，核與證人即被害人丙○○、甲○○於警詢及偵訊時
    ，證述之情節相符，復有道路交通事故現場圖、道路交通事
    故調查報告表(一)、(二)、丙○○之卓醫院診斷證明書、甲○○
    之南星醫院診斷證明書各一紙、彰化縣警察局舉發違反道路
    交通管理事件通知單二紙、現場照片十二幀在卷可稽，足徵
    被告之自白確與事實相符。本件事證明確，被告肇事致人受
    傷逃逸之犯行，應堪認定。
三、核被告所為，係犯刑法第一百八十五條之四之肇事致人受傷
    逃逸罪。爰審酌被告因過失而肇致車禍發生，致使被害人受
    傷，事後猶駕駛自用小客車逃逸，置被害人安危於不顧，所
    生危害非輕，然考量被害人所受傷害均非甚重，且被告業已
    分別與被害人調解成立，此有彰化縣北斗鎮調解委員會調解
    書、彰化縣溪州鄉調解委員會調解書各一份（偵卷第十五、
    十六頁）在卷可稽，暨犯罪後坦承犯行，態度尚屬良好等一
    切情狀，量處如主文所示之刑，並諭知易科罰金之折算標準
    。再被告前未曾因故意犯罪受有期徒刑以上刑之宣告，有臺
    灣彰化地方法院檢察署刑案資料查註紀錄表及臺灣高等法院
    被告前案紀錄表各一份在卷可考，雖因一時失慮，致罹刑典
    ，然其既與被害人調解成立，並已賠償被害人之損害，則經
    此偵審程序與論罪科刑之教訓後，當應知所警惕，而無再犯
    之虞，本院認所宣告之刑，以暫不執行為適當，爰依刑法第
    七十四條第一項第一款，宣告緩刑三年；又為深植被告守法
    觀念，記取本案教訓，另依刑法第七十四條第二項第五款規
    定，併宣告被告應向檢察官指定之公益團體、地方自治團體
    或社區提供八十小時之義務勞務，並依刑法第九十三條第一
    項第二款規定，諭知於緩刑期間付保護管束，以促其緩刑期
    間徹底悔過，用啟自新。。
據上論斷，應依刑事訴訟法第二百七十三條之一第一項、第二百
九十九條第一項前段，刑法第一百八十五條之四、第四十一條第
一項前段、第七十四條第一項第一款、第二項第五款、第九十三
條第一項第二款，判決如主文。
本案經檢察官蔡曉崙到庭執行職務。
中    華    民    國    97    年    9     月    9     日
                          交通法庭    法  官  鄭舜元
以上正本證明與原本無異。
如不服本判決，應於判決送達後10日內，向本院提出上訴書狀，
上訴書狀應「敘述具體上訴理由」，並按他造當事人之人數附繕
本。「切勿逕送上級法院」。
告訴人或被害人對於判決如有不服具備理由請求檢察官上訴者，
其上訴期間之計算係以檢察官收受判決正本之日期為準。
中    華    民    國    97    年    9     月    9     日
                                      書記官  陳秀香
附錄：論罪科刑法條
中華民國刑法第185條之4
駕駛動力交通工具肇事，致人死傷而逃逸者，處6月以上5年以下
有期徒刑。


司法院資訊處製作；財團法人民間司法改革基金會備份。
